最高法院民事裁定　　　　　　　　　 110年度台抗字第1351號
再 抗告 人　王怡婷
訴訟代理人　吳逸軒律師
上列再抗告人因與相對人甲○○等間聲請假扣押事件，對於中華
民國110年8月31日臺灣高等法院裁定（110 年度抗更一字第30號
），提起再抗告，本院裁定如下：
    主  文
再抗告駁回。
再抗告訴訟費用由再抗告人負擔。
    理  由
按對於抗告法院所為抗告有無理由之裁定再為抗告，僅得以其適
用法規顯有錯誤為理由，此觀民事訴訟法第486條第4項規定甚明
。所謂適用法規顯有錯誤，係指原法院就其取捨證據所確定之事
實適用法規顯然不合於法律規定，或與現尚有效之司法院大法官
解釋顯然違反者而言，不包括認定事實不當之情形在內。本件再
抗告人對於原法院所為抗告有理由之裁定再為抗告，無非以：伊
主觀無幫助第一審同造債務人李允然為強制性交之犯意，非刑案
之共同正犯或幫助犯，且卷附LINE截圖所示「女神想什麼交友科
技有限公司」與相對人間對話時間，要與李允然犯罪時點不符，
顯見李允然上開犯罪行為與該公司無涉；縱認李允然有利用該公
司進行犯罪，惟其僅受僱於該公司，應由該公司負連帶賠償責任
，與該公司負責人之伊無涉，伊亦無須負民法第188條第1項規定
之僱用人連帶賠償責任。又伊出售名下車輛之所得，係直接存入
伊帳戶，並無隱匿之情事，況伊尚有不動產，足以清償相對人主
張之債權。原法院未詳究伊應與李允然負何種共同侵權行為責任
，逕以卷附簡訊截圖中伊曾以「我們」一詞向相對人傳達賠償訊
息及伊有處分車輛之行為，遽認相對人已釋明假扣押之請求及原
因，適用法規顯有錯誤云云，為其論據。惟查再抗告人所陳上開
理由，核屬原法院就相對人已釋明假扣押請求及原因之取捨證據
、認定事實當否問題，要與適用法規是否顯有錯誤無涉。依上說
明，其提起再抗告即非合法。至再抗告人所指其就李允然上開行
為不應負共同侵權責任、僱用人連帶賠償責任等節，核屬本案訴
訟應判斷之實體爭執事項，非本件假扣押保全程序所得審究。另
再抗告人於原法院合議庭裁定評決後，始提出臺灣宜蘭地方檢察
署110 年度偵字第5415號檢察官不起訴處分書為證，因屬新防禦
方法或新證據，非本院所得審酌。均附此敘明。
據上論結，本件再抗告為不合法。依民事訴訟法第495條之1第 2
項、第481條、第444條第1項、第95條、第78條，裁定如主文。
中    華    民    國   110    年    12    月    22    日
                      最高法院民事第三庭
                          審判長法官  沈  方  維  
                                法官  鍾  任  賜  
                                法官  陳  麗  芬  
                                法官  方  彬  彬
                                法官  張  競  文
本件正本證明與原本無異
                                      書  記  官
中    華    民    國   111    年    1     月    6     日